臺灣臺南地方法院柳營簡易庭民事判決
111年度營簡字第44號
原      告  王嬌娥  
被      告  沈榆培    住臺南市○○區○○路000巷00○0號                        身分證統一編號：Z000000000號
上列當事人間請求損害賠償事件，經本院柳營簡易庭於民國111
年3月29日言詞辯論終結，判決如下：
    主      文
一、被告應給付原告新臺幣300,000元，及自民國110年12月31日
    起至清償日止，按週年利率百分之5計算之利息。
二、原告其餘之訴駁回。
三、訴訟費用新臺幣4,300元，由被告負擔新臺幣3,225元，其餘
    由原告負擔。
四、本判決原告勝訴部分得假執行。
    事實及理由
一、被告經合法通知，無正當理由，未於言詞辯論期日到場，核
    無民事訴訟法第386條所列各款情形，爰依原告之聲請，由
    其一造辯論而為判決。　　
二、原告起訴主張：
(一)兩造於民國108年12月8日簽訂租賃契約書(下稱系爭租約)，
    由被告向原告承租訴外人柯俊安所有車牌號碼000-0000號自
    小客車（下稱系爭車輛），另系爭租約第7條(下稱系爭條款
    )約定：「租賃車輛故障或損害，修繕期間承租人應負擔其
    租金2分之1」嗣被告駕駛系爭車輛不慎發生碰撞(下稱系爭
    事故)，致系爭車輛毀損。
(二)系爭車輛之車損請求權已經該車所有權人柯俊安債權讓與與
    原告，原告因被告上開過失駕駛行為受有下列損害，爰依民
    法第432條第1項、第2項及系爭條款之約定，請求被告負損
    害賠償責任。
 1、系爭車輛之價值新臺幣（下同）300,000元
　　系爭車輛送修車廠進行估修，預估修復費用達396,400元，
    已逾系爭車輛之市價，顯見系爭車輛受損嚴重已無法修復，
    乃請求被告賠償系爭車輛之市價300,000元。
 2、租金損失100,000元
　　系爭車輛已毀損，原告已無法再出租予他人，受有租金損失
    ，依系爭條款之約定，被告每日應賠償原告1,000元，以半
    年期間計算，原告至少得請求被告賠償180,000元(計算式：
    每日1,000元×每月30日×6個月＝180,000元)，原告僅請求被
    告賠償100,000元。
(三)並聲明：被告應給付原告400,000元，及自起訴狀繕本送達
    翌日起至清償日止，按週年利率百分之5計算之利息。
三、被告未於言詞辯論期日到場，亦未提出書狀作任何聲明或陳
    述。
四、得心證之理由：
(一)原告主張兩造於108年12月8日簽訂系爭租約，由被告向其承
    租柯俊安所有系爭車輛，系爭車輛嗣因系爭事故毀損，系爭
    車輛所有權人柯俊安並已將該車車損請求權債權讓與與原告
    ，系爭車輛經送修車廠估修，預估修復費用為396,400元等
    情，業據原告提出與其所述相符之租賃契約書、系爭車輛行
    照、債權讓與同意書、系爭車輛受損照片、估價單、系爭車
    輛買賣契約書等件為證，而被告對原告主張之上開事實，已
    於相當時期受合法之通知，而於言詞辯論期日不到場，亦未
    提出任何書狀或證據資料爭執前揭原告主張之事實，依民事
    訴訟法第280條第3項前段準用同條第1項規定，應視同自認
    ，綜合上開證據調查結果，堪信原告此部分之主張為真實。
(二)承租人應以善良管理人之注意，保管租賃物，租賃物有生產
    力者，並應保持其生產力；承租人違反前項義務，致租賃物
    毀損、滅失者，負損害賠償責任，民法第432條第1項、第2
    項前段分別定有明文。經查，被告為系爭車輛之承租人，本
    應以善良管理人之注意保管系爭車輛，然系爭車輛於其使用
    期間內受損，堪認被告並未盡其保管系爭車輛之義務，又系
    爭車輛之損害賠償請求權業經該車所有權人柯俊安債權讓與
    與原告，依上開說明，被告自應就系爭車輛之毀損對原告負
    賠償責任。
(三)負損害賠償責任者，除法律另有規定或契約另有訂定外，應
    回復他方損害發生前之原狀；不能回復原狀或回復顯有重大
    困難者，應以金錢賠償其損害，民法第213條第1項、第215
    條分別定有明文，而所謂回復顯有重大困難，係指回復原狀
    需時過長、需費過鉅，或難得預期之結果之情形而言。經查
    ，系爭車輛乃柯俊安以300,000元之價格購入，有系爭車輛
    買賣契約書在卷可參，堪認系爭車輛於系爭事故發生前之市
    價為300,000元。佐以系爭車輛經估價後，所需支出之修復
    費用達396,400元，已高於系爭車輛之價值300,000元，可認
    系爭車輛所受之損害，已達回復原狀需費過鉅而回復原狀顯
    有重大困難之程度，依上開說明，原告自得依民法第215條
    之規定，請求被告以金錢賠償其損害。
(四)原告固主張：系爭車輛因被告過失駕駛行為毀損，其無法再
    將系爭車輛出租，而受有100,000元之租金損害等語。然系
    爭條款約定，修繕期間承租人應負擔其租金2分之1，惟系爭
    車輛根本沒有修繕，何來之修繕期間，原告依條款請求租金
    損害顯然無據。又損害賠償，除法律另有規定或契約另有訂
    定外，應以填補債權人所受損害及所失利益為限。依通常情
    形，或依已定之計劃、設備或其他特別情事，可得預期之利
    益，視為所失利益，民法第216條定有明文。原告亦未舉證
    明其原已計畫將系爭車輛出租他人賺取租金，因被告行為導
    致系爭車輛毀損，而未能獲取本應得之利益，是原告依民法
    第432條及系爭條款之約定請求被告賠償100,000元租金，尚
    嫌無據，無從准許。
五、給付無確定期限者，債務人於債權人得請求給付時，經其催
    告而未為給付，自受催告時起，負遲延責任。其經債權人起
    訴而送達訴狀，或依督促程序送達支付命令，或為其他相類
    之行為者，與催告有同一之效力；遲延之債務，以支付金錢
    為標的者，債權人得請求依法定利率計算之遲延利息；應付
    利息之債務，其利率未經約定，亦無法律可據者，週年利率
    為百分之5，民法第229條第2項、第233條第1項前段及第203
    條業已分別明定。原告請求被告給付300,000元，係屬未定
    期限之給付，則被告受原告催告而未為給付時，始負遲延責
    任，而原告之民事起訴狀繕本係於110年12月20日寄存送達
    被告，於110年12月30日生送達之效力，因此，原告請求被
    告給付自110年12月31日起至清償日止，按週年利率百分之5
    計算之法定遲延利息，為有理由，應予准許。
六、綜上所述，原告依民法第432條第2項前段之規定，請求被告
    給付如主文第1項所示之金額、利息，為有理由，應予准許
    ；逾此範圍之請求，即無理由，應予駁回。又本件係屬民事
    訴訟法第427條第1項簡易訴訟事件所為被告部分敗訴之判決
    ，依同法第389條第1項第3款規定，就原告勝訴部分，應依
    職權宣告假執行。
七、按各當事人一部勝訴、一部敗訴者，其訴訟費用，由法院酌
    量情形，命兩造以比例分擔或命一造負擔，或命兩造各自負
    擔其支出之訴訟費用；法院為終局判決時，應依職權為訴訟
    費用之裁判，民事訴訟法第79條、第87條第1項分別定有明
    文。本件訴訟費用額確定為4,300元（即第一審訴訟費用）
    ，且原告為一部勝訴、一部敗訴。本院審酌原告勝訴部分之
    金額與原告全部請求金額之比例，認應由被告負擔3,225元
    ，其餘由原告負擔，爰判決如主文第3項所示。
八、據上論結，本件原告之訴為一部有理由，一部無理由，依民
    事訴訟法第436條第2項、第385條第1項前段、第79條、第87
    條第1項、第389條第1項第3款，判決如主文。
中　　華　　民　　國　　111 　年　　4 　　月　　12　　日
                  臺灣臺南地方法院柳營簡易庭
                              法  官  陳  協  奇
以上正本係照原本作成。
如不服本判決，應於判決送達後20日內，向本院提出上訴狀並表
明上訴理由，如於本判決宣示後送達前提起上訴者，應於判決送
達後20日內補提上訴理由書（須附繕本）。
中　　華　　民　　國　　111 　年　　4 　　月　　12　　日
                              書記官  黃  玉  真